【裁判字號】    88,易,4601
【裁判日期】    890324
【裁判案由】    竊盜等
【裁判全文】
臺灣高雄地方法院刑事判決                        八十八年度易字第四六一號
    公  訴  人  台灣高雄地方法院檢察署檢察官
    被      告  甲○○
    選任辯護人  鄭國安
                陳裕文
                陳炳彰
右列被告因竊盜等案件，經檢察官提起公訴（八十八年度偵字第二二一三七號），本
院判決如左：
    主  文
甲○○攜帶兇器竊盜，累犯，處有期徒刑柒月。又連續故買贓物，累犯，處有期徒刑
參年陸月。應執行有期徒刑參年拾月。
螺絲起子壹支沒收。
    事  實
一、甲○○曾有詐欺、竊盜、贓物等前科，最近一次係於民國七十九年間，犯贓物罪
    ，經本院判處有期徒刑四年確定，並於八十五年七月二日執行完畢，猶不知悔改
    ，竟基於故買贓物之概括犯意，明知真實姓名暨年籍不詳自稱「丁○○」之成年
    男子，所持向其兜售之汽車零件，係屬來路不明之贓物，竟自八十七年十月間起
    ，連續多次在高雄市○○區○○街二五三號旁倉庫內、高雄市○○區○○街三三
    三之一號內，向「丁○○」購入如附表所示之汽車零件等贓物。復另行基於意圖
    為自己不法之所有之犯意，於八十八年九月三日凌晨五時許，在高雄市○○區○○路加工區第四出口旁，見乙○○所有車牌號碼為ＺＡ－０四九五號自用小客車
    置於該處，遂持其所有供犯罪所用且客觀上可供兇器使用之螺絲起子一支（未據
    扣案），竊取乙○○所有之上開自用小客車一輛，得手後據為己有。嗣於八十八
    年九月三日上七時四十分許，在高雄市○○區○○街二五三號旁倉庫內、高雄市
    楠梓區○○街三三三之一號內，為警當場查獲，並扣得乙○○所失竊之上開車輛
    一部及如附表所示之汽車零件。
二、案經台南縣警察局善化分局報請台灣高雄地方法院檢察署檢察官偵查起訴。
    理  由
一、訊據被告甲○○矢口否認有何竊盜、贓物之犯行，辯稱：伊於偵查中雖承認上開
    失竊之車輛係伊所竊，惟此乃因伊於偵查中所委任之律師為向檢察官請求交保而
    不得不承認；汽車零件係伊向綽號「蛋仔」之人及「丁○○」所購得，其等販售
    時，有說事後補合法來源證件給伊，故伊不知該等汽車零件係贓物云云。惟查：
（一）右揭被告竊盜之事實，業據被告於偵查中坦承不諱，核與被害人乙○○於警訊
    中指述之情節相符，並有車輛竊盜、車牌失竊資料個別查詢報表－查詢車輛認
      可資料及贓物認領保管單各一紙附卷可稽。是被告此部分竊盜之犯行，應堪認
      定。
（二）查附表編號四四、七三之安全氣囊、座椅分別係寶成工業股份有限公司、李惠
      君所有，於八十七年九月三十日下午六時許、八十八年六月二十二日上午七時
      許，在台中市○○區○○路三段一０九號前、台南市○區○○○街八號前失竊
      之自用小客車（車牌號碼Ｍ５－三０九六號、Ｊ４－二四五五號）內之物之事
      實，業據被害人之代理人林志賢、林茂梁於警訊中陳述明確，並有車輛竊盜、
      車牌失竊資料個別查詢報表－查詢車輛認可資料及贓物認領保管單各二紙附卷
      可稽，是該安全氣囊、座椅係贓物應無置疑。至附表編號四四、七三以外之物
      ，被告供稱係向綽號「蛋仔」之丙○○、「丁○○」之人所購買，證人丙○○
      於本院調查程序中結證稱：（訊以：有無賣汽車材料給資發材料行？）有。約
      在兩年左右前；（訊以：賣何部分之汽車零件給資發材料行？）我是向八德路
      的貿易商買進來再轉賣給他（甲○○）。零件是日本進口，而且是新的零件。
      零件有合法來源。庭呈類似之進口稅單（閱後發還）；（訊以：賣給資發材料
      行之零件是汽車何部分？）排氣管、底盤、電動窗、變速箱、車子的差速器，
      都是小零件，不是大體積的；（訊以：賣他多少金額？）我是經朋友介紹的，
      總共賣他六萬元左右等語，而互核本件附表所示之物，並無證人丙○○販售予
      被告之上開汽車零件，是被告此部分之辯解，不足採信。又本院依被告所陳報
      「丁○○」之地址傳喚其出庭作證，惟按址送達傳票予「丁○○」，亦未到庭
      ，此有送達證書一紙附卷可稽，基此，是否真有「丁○○」之人，實有疑義。
（三）次查，「丁○○」將上開汽車零件賣予被告時，並無出具合法來源證明文件等
      情，為被告所自承在卷。按向他人購買中古之汽車零件，為擔保來源之正當性
      ，一般買受人必先檢視相關來源證明，並請出賣人開立收據或切結書等買賣之
      書面證明，以免購得來路不明之贓車，被告既係汽車零件中古商，且曾有多次
      贓物之前科，此有本院七十九年度易緝字第一二四號、台灣高等法院台南分院
      七十七年度上訴字第二四五二號刑事判決書二份附卷可查，是其對於汽車零件
      取得之正當性，本應負有較一般人更高之注意義務，竟未查明上開汽車零件之
      來源，而買受未附任何合法來源證明文件之上開汽車零件，則被告應可知該等
      汽車零件係屬來路不明之贓物。是被告辯稱不知係贓物云云，委無可採。
（四）綜上所述，被告所辯，顯係事後卸責之詞，要難採信。本件事證明確，被告之
      犯行洵堪認定。
二、按螺絲起子，依社會一般觀念足認為有使人生命身體安全構成危險之器具，被告
    在竊盜現場持以行竊，為保護他人身體免受攻擊之危險，應以攜帶兇器竊盜論處
    （參照最高法院七十四年三月十九日刑庭總會決議、司法院七十五、十一、二十
    五、（七五）廳刑一字第九九五號函）。核被告所為，係犯刑法第三百二十一條
    第一項第三款之加重竊盜罪、第三百四十九條第二項之故買贓物罪。被告先後多
    次故買贓物之犯行，時間緊接，所犯罪名相同，顯係出於概括之犯意為之，為連
    續犯，爰依刑法第五十六條之規定以一罪論，並加重其刑。被告所犯上開二罪之
    間，犯意個別，行為互殊，應予分論併罰。查被告曾於七十九年間，犯贓物罪，
    經本院判處有期徒刑四年確定，並於八十五年七月二日執行完畢，此有臺灣高雄
    地方法院檢察署刑案資料查註紀錄表附卷足稽，其於五年內再犯本案之罪，係屬
累犯，應依刑法第四十七條之規定加重其刑。被告所犯贓物罪部分同時有二種刑
    之加重事由，應依刑法第七十條之規定遞加其刑。爰審酌被告素行不良，且有多
    次贓物前科，不知悔悟，猶反覆實施同一犯罪，有台灣高雄地方法院刑案被告院
    內索引卡記錄表可按，犯罪之手段，及犯後狡飾犯行等一切情狀，量處如主文所
    示之刑。至被告所有供犯罪所用之螺絲起子一支，雖未據扣案，然不能證明業已
    滅失，爰依刑法第三十八條第一項第二款宣告沒收。
據上論斷，應依刑事訴訟法第二百九十九條第一項前段，刑法第五十六條、第三百二
十一條第一項第三款、第三百四十九條第二項、第五十一條第五款、第四十七條、第
三十八條第一項第二款，罰金罰鍰提高標準條例第一條前段，判決如主文。
本案經檢察官秦德進到庭執行職務。
中      華      民      國    八十九    年      三      月    二十四    日
                                  臺灣高雄地方法院刑事第七庭
                                      法  官  何  悅  芳
右正本證明與原本無異。
如不服本判決，應於判決送達後十日內，向本院提出上訴狀。
                                      書記官  吳  良  美
中    華    民    國          八十九    年      三      月    二十四    日
附錄本案論罪科刑法條：
刑法第三百二十一條第一項第三款：
犯竊盜罪而有左列情形者，處六月以上、五年以下有期徒刑：
攜帶兇器而犯之者。
第三百四十九條第二項：
搬運、寄藏、故買贓物或為牙保者，處五年以下有期徒刑、拘役或科或併科一千元以
下罰金。


司法院資訊處製作；財團法人民間司法改革基金會備份。
